---
title: "Proyecto 2: Imputación Múltiple y Modelado Predictivo"
author: "Julen Martín"
output: 
  html_document:
    theme: flatly
    toc: yes
---

## 1. Introducción

Este informe presenta el análisis de una cohorte clínica sintética generada mediante Synthea. El objetivo principal es evaluar metodologías avanzadas de **Real World Data (RWD)**, incluyendo el manejo de datos faltantes mediante imputación múltiple y la creación de un modelo predictivo multivariante.

---

## 2. Características Basales (Datos Crudos)

A continuación se muestra la cohorte original, evidenciando la presencia de valores perdidos (NAs) típicos en la práctica clínica real.

```{r tabla1, echo=FALSE, message=FALSE, warning=FALSE}
targets::tar_read(tabla_uno)
```

Para evitar el sesgo de selección que supone eliminar pacientes con historial incompleto, analizamos el patrón de los datos faltantes antes de aplicar Imputación Múltiple (MICE).

```{r tabla2, echo=FALSE, message=FALSE, warning=FALSE}
targets::tar_read(grafico_nas)
```

Tras rellenar los huecos usando Imputación Múltiple por Ecuaciones Encadenadas (Predictive Mean Matching), entrenamos una Regresión Logística.

**Pregunta Clínica: ¿Qué variables basales predicen que el paciente debute con una HbA1c ≥ 6.5%?**

```{r tabla3, echo=FALSE, message=FALSE, warning=FALSE}
targets::tar_read(modelo_riesgo)
```

Conclusión: Se observa una asociación estadísticamente significativa entre la **Presión Arterial Sistólica (PAS) elevada** y el riesgo de presentar una HbA1c ≥ 6.5% en el momento del diagnóstico.